# 请教陈版主及各位

提问人：hcl1986 时间：2014-06-02 22:27:44
我认为应当按照实质重于形式的原则在有权利开始使用土地开始入账，而不是遵循土地证何时发放或者款项何时付清。

回答人：chenyiwei
按照“取得土地使用权证之日”和“有权利（或者实际上）使用该土地从事生产经营或建设之日”两者中的较早者作为开始摊销的日期。